臺灣高雄地方法院刑事判決　　　　　　　　　　　　　　九十三年度易字第一六號
　　公　訴　人　臺灣高雄地方法院檢察署檢察官
　　被　　　告　戊○○
　　　　　　　　丁○○
右列被告等因竊盜案件，經檢察官提起公訴（九十二年度偵字第二０五三四號），本
院判決如左：
    主  文
戊○○共同攜帶兇器竊盜，累犯，處有期徒刑捌月。
丁○○共同攜帶兇器竊盜，處有期徒刑陸月，如易科罰金，以參佰元折算壹日。
    事  實
一、戊○○前於民國八十七年間因竊盜案件，經法院判處有期徒刑二年確定，於八十
    九年十一月十五日假釋期滿執行完畢。詎仍不知悔改，與丁○○共同基於意圖為
    自己不法所有及毀損之犯意聯絡，於九十二年十月七日凌晨四時三十分許，駕駛
    戊○○之父蕭安雄所有之車牌號碼ＨＳ—二００七號自用小客車，行經丙○○位
    於高雄縣岡山鎮○○路八三之一號住處旁以帆布覆蓋之「巧吉卡拉ＯＫ店」時，
    由丁○○在車上把風，戊○○持蕭安雄所有置於車內，客觀上足以危害人之生命
    、身體安全而可供兇器使用之鐵製螺絲起子一支，撬壞丙○○所有之木櫃門鎖，
    竊取其內之卡拉ＯＫ主機及擴大機各一台，得手後逃離現場。嗣於同日凌晨五時
    許，為警在高雄縣梓官鄉○○○路二六０號前查獲，並扣得上開卡拉ＯＫ主機、
    擴大機各一台（已發還），及蕭安雄所有之螺絲起子三支。
二、案經丙○○訴由高雄縣政府警察局岡山分局報告臺灣高雄地方法院檢察署檢察官
    偵查起訴。
    理  由
一、右揭犯罪事實，業據被告戊○○及丁○○於警詢、偵訊及本院審理時坦承不諱，
    核與證人即被害人丙○○於警詢、偵訊時之證述情節相符，復有員警黃智能製作
    之職務報告、丙○○出具之贓物領結、扣押筆錄、扣押物品清單及照片十四張附
    卷可稽，暨蕭安雄所有之螺絲起子三支扣案足憑，足認被告等之自白與事實相符
    ，堪予採信，其等之前揭毀損及攜帶兇器竊盜等犯行，洵堪認定，本件事證明確
    ，應依法論科。
二、按鐵製螺絲起子質地堅硬銳利，客觀上足對人之生命、身體安全構成威脅，具有
    危險性，自屬兇器。是核被告等所為，均係犯刑法第三百二十一條第一項第三款
    之攜帶兇器竊盜罪及第三百五十四條之毀損罪。被告等就上開犯行間，有犯意聯
    絡及行為分擔，均為共同正犯。其等所犯攜帶兇器竊盜與毀損二罪間，有方法目
    的之牽連關係，為牽連犯，應從一重之攜帶兇器竊盜罪處斷。被告戊○○前於八
    十七年間因竊盜案件，經法院判處有期徒刑二年確定，於八十九年十一月十五日
    假釋期滿執行完畢，此有臺灣高等法院被告全國前案紀錄表一份在卷足憑，其於
    五年內再犯本案有期徒刑以上之罪，為累犯，應依法加重其刑。起訴意旨認被告
    等係犯刑法第三百二十一條第一項第一款、第三款之攜帶兇器夜間侵入住宅竊盜
    罪，另就撬壞告訴人丙○○之木櫃門鎖部分未成立同法第三百五十四條之毀損罪
    ，固非無見，惟查，告訴人丙○○於警詢時指稱：「我所經營卡拉ＯＫ是以帆布
    加蓋，而主機以木櫃上鎖... 歹徒破壞門鎖竊走主機及擴大器後離去。」（警卷
    第八頁反面）、偵訊時指稱：「木櫃是放擴大器、主機、投幣機，有上鎖，他們
    破壞鎖偷走主機及擴大器... 巧吉卡拉ＯＫ是住家與店隔鄰，他們在偷時發出聲
    音，我媽媽打開住家鐵門時，他們就逃走。」（偵卷第十八頁反面）等語，核與
    被告戊○○於本院審理時供稱：「（問：巧吉卡拉ＯＫ店的設置為何？）是在住
    家的外面，沒有門相通，用遮雨棚搭建的，沒有任何的防護措施... 我用螺絲起
    子將鎖撬開... 我有賠償巧吉卡拉ＯＫ店鎖的錢。」（本院卷第三六至三九頁）
    等語相符，足見被告戊○○確有損壞木櫃門鎖之犯行及「巧吉卡拉ＯＫ店」並非
    告訴人丙○○住宅之一部等情屬實。從而，起訴法條引用刑法第三百二十一條第
    一項第一款之部分尚有未洽，惟其基本事實同一，本院自應予以審理，又該部分
    業據公訴人於本院審理時變更起訴法條，本院自無庸再予變更之。至被告等之毀
    損犯行與前揭經起訴並由本院論罪科刑之攜帶兇器竊盜犯行間，有方法目的之牽
    連關係，已如前述，應為起訴效力所及，且經告訴人丙○○於警詢時表明告訴之
    旨，本院自得併予審理，均此敘明。爰審酌被告等均年輕力壯，不思自食其力，
    竟攜帶兇器竊取他人財物，且被告戊○○累有竊盜前科仍屢犯不悛，惟念及其等
    犯後坦承犯行，所得利益非鉅，被告丁○○前未曾受有期徒刑以上刑之宣告，此
    有臺灣高等法院被告全國前案紀錄表一份可佐，足認素行尚佳等一切情狀，分別
    量處如主文所示之刑，並就被告丁○○之部分諭知易科罰金之折算標準，以資懲
    儆。至扣案之螺絲起子三支，為被告戊○○之父蕭安雄所有，業據被告戊○○供
    述在卷（本院卷第三六頁），自不得宣告沒收，附此敘明。
三、公訴意旨另以：被告等於同日凌晨五時許之夜間，行經告訴人乙○○○位於高雄
    縣梓官鄉○○○路二六０號住處內附設之「水車卡拉ＯＫ店」時，由被告丁○○
    於車上接應，被告戊○○持螺絲起子撬開上開住宅鐵捲門，著手侵入住宅行竊之
    際，為巡邏員警當場查獲而未遂，因認被告等該部分犯行亦涉犯刑法第三百二十
    一條第二項、第一項第一款、第三款之攜帶兇器夜間侵入住宅竊盜未遂罪嫌等語
    。惟按被告之行為不罰者應諭知無罪之判決，刑事訴訟法第三百零一條第一項定
    有明文。又「刑法上之未遂犯，必須已著手於犯罪行為之實行而不遂，始能成立
    ，刑法第三百二十一條之竊盜罪，為第三百二十條之加重條文，自係以竊取他人
    之物為其犯罪行為之實行，至該條第一項各款所列情形，不過為犯竊盜罪之加重
    條件，如僅著手於該項加重之行為而未著手搜取財物，仍不能以本條之竊盜未遂
    論。」；「上訴人侵入某公司內，既未著手於客觀上可認為竊盜行為之實行，縱
    其目的係在行竊，仍難論以竊盜未遂之罪。」，最高法院分別著有二十七年滬上
    字第五四號判例及二十八年滬上字第八號判例可資參照。經查，被告等之前揭行
    為，除其等均辯稱係徒手推開鐵捲門外，其餘之行為均已坦承不諱，核與被害人
    乙○○○陳述之情節相符，復有員警黃智能製作之職務報告及現場照片十四張附
    卷可稽，固堪認定。惟不論係持螺絲起子撬開或徒手推開鐵捲門，其等既僅著手
    於夜間侵入住宅之行為，而尚未著手於客觀上可認為竊盜行為之實行，揆諸前揭
    判例意旨，自難遽以攜帶兇器夜間侵入住宅未遂罪論處，則其等之行為應屬不罰
    ，然公訴人既認該部分與前揭經起訴並由本院論罪科刑之攜帶兇器竊盜犯行間，
    有連續犯之裁判上一罪關係，爰不另為無罪之諭知。
據上論斷，應依刑事訴訟法第二百九十九條第一項前段，刑法第二十八條、第三百二
十一條第一項第三款、第三百五十四條、第五十五條、第四十一條第一項前段、第四
十七條，罰金罰鍰提高標準條例第一條前段、第二條，判決如主文。
本案經檢察官甲○○到庭執行職務。
中      華      民      國    九十三    年      四      月五      日
                                    臺灣高雄地方法院刑事第十一庭
                                        審判長法  官    徐美麗
                                              法  官    陳億芳
                                              法  官    鄭詠仁
右正本證明與原本無異。
如不服本判決，應於判決送達後十日內，向本院提出上訴狀。
                                              書記官    蔡妮君
中      華      民      國    九十三    年      四      月      五      日
附錄法條：
刑法第三百二十一條
犯竊盜罪而有左列情形之一者，處六月以上、五年以下有期徒刑：
一  於夜間侵入住宅或有人居住之建築物、船艦或隱匿其內而犯之者。
二  毀越門扇、牆垣或其他安全設備而犯之者。
三  攜帶兇器而犯之者。
四  結夥三人以上而犯之者。
五  乘火災、水災或其他災害之際而犯之者。
六  在車站或埠頭而犯之者。
前項之未遂犯罰之。
刑法第三百五十四條
毀棄、損壞前二條以外之他人之物或致令不堪用，足以生損害於公眾或他人者，處二
年以下有期徒刑、拘役或五百元以下罰金。
